Minutes et répertoires du notaire François II DIONIS, 16 octobre 1699 - 30 octobre 1744 (étude III)
Archives nationales
- Minutes de François II DIONIS, 16 octobre 1699 - décembre 1744; MC/ET/III/784 - MC/ET/III/920
  - Minutes. 1717, janvier - 1717, avril, janvier 1717 - avril 1717; MC/ET/III/833
    - NIVELLE DE LA CHAUSSÉE Pierre fermier général § Quittance aux syndics et créanciers de sa succession, 11 février 1717; MC/ET/III/833
    - Desveux Henri, marchand orfèvre, à Amboise, de passage à l'Hôtel des Flandres, rue Dauphine § - Procuration; - Obligation; - Transport, 18 février 1717 - 19 février 1717; MC/ET/III/833
      procuration; obligation; cession; Desveux, Henri
    - BAUTRU DE NOGENT et Julistanne Marie Julie turque de nation § Mise au siège de Nehausel en Hongrie par l'armée impériale, amenée en France par le Comte de Lauzun élevée dans la maison de la Comtesse Beautru de Nogent, baptisée à Saint-Nicolas-des-Champs le 9 avril 1686 filleule de Guillaume de Harouys et de la Marquise de Biron détenue enceinte des soeurs de Louis Armand de Beautru Comte de Nogent, elle a accouchée d'une fille le 21 mars 1709 qu'il a fait baptisé le même jour à Saint-Nicolas des Champs sous le nom de Henriette-Emelie fille de Jean de Montigny puisqu'il a placée au couvent des Feuillantines. Par cet avis, le père la reconnaît et lui donne le fils de Mademoiselle de Chandres confirmation par la mère le même jour, et ratification le 19 août 1717 (III, 834), 24 février 1717; MC/ET/III/833
    - PROST (Jean) maître tapissier Rue Saint-Germain-l'Auxerrois § Bail de meubles par sa femme, 28 février 1717; MC/ET/III/833
      bail; Prost, Jean
    - Couvreur Jean-Baptiste, marchand orfèvre § Renonciation de sa veuve, 10 mars 1717; MC/ET/III/833
      renonciation; Couvreur, Jean-Baptiste
    - Quittance par Antoine Armand, architecte des bâtiments [du roi], demeurant rue du Sépulcre, à la veuve de Guillaume de Voulges, comme tutrice de la fille mineure de défunt Albert-Eugène Lemercier, notaire, de 218 livres 15 sols, partie des 393 livres déposées en 1700 et 1701 entre les mains dudit Lemercier par Nicolas Vleughels, peintre de l'académie royale, au profit de Jean Armand, père du comparant; ledit Vleughels ayant consenti au transport au profit d'Antoine Armand des sommes déposées, par acte passé le 22 octobre 1715, devant Marchand et Guesdon., 13 mars 1717; MC/ET/III/833
      Documents du Minutier central concernant l'histoire de l'art (1700-1750), par Mireille Rambaud, tome II [études I à X, soit 2357 actes], Paris, Archives nationales, 1971, p. 5 (instrument de recherche imprimé dématérialisé, certaines notices sont plus détaillées dans la version intégrale accessible en ligne par la rubrique 'Autres instruments de recherche', voir contexte dans le Plan d’orientation général - Notaires de Paris, guides thématiques du Minutier).
    - SOUBIRAN Arnoult maître graveur dem/t/ sur l'Ecolier de la Salle Neuve des Palais § Constitution de rente à son profit (70 livres sur les Etats de Bretagne), 18 mars 1717; MC/ET/III/833
    - BLIN François Charles Maître potier d'étain rue Saint Martin § Quittance, 23 mars 1717; MC/ET/III/833
    - LATTAIGNANT Gabriel de sr de Giougemenont rue Geoffroy l'Asnier § Transaction, 27 mars 1717; MC/ET/III/833
    - CHARPENTIER Nicolas Maître maçon Faubourg Saint-Laurent § - Remise et atermoiement., 7 avril 1717; MC/ET/III/833
      Charpentier, Nicolas
    - CHARPENTIER Sébastien maître maçon; fbg Saint-Laurent § Remise et atermoiement, 7 avril 1717; MC/ET/III/833
      Charpentier, Sébastien
    - PAUMIER Nicolas maître maçon rue des Jardins Saint-Paul § Quittance, 12 avril 1717; MC/ET/III/833
      quittance; Paimier, Nicolas
  - Minutes. 1717, mai - 1717, septembre, mai 1717 - septembre 1717; MC/ET/III/834
    - ALBOIN Theophile Joseph d' Capitaine du Régiment de Champagne Palais royal § Mariage avec Jeanne Louis Dozemars, fille d'un écuyer de la Dame d'Orléans; Signature de prieur et primeur de la moeurs d'Orléans, 8 mai 1717; MC/ET/III/834
    - DOLLÉ Nicolas maître menuisier rue d'Orléans § - Atermoiement, 12 mai 1717; MC/ET/III/834
    - Goujon Nicolas Germain, marchand orfèvre, place Dauphine § Atermoiement, 12 mai 1717; MC/ET/III/834
      accord; Goujon, Nicolas Germain
    - LEDOUX (Georges) Maître doreur rue de la Tissanderie § - Bail, 21 mai 1717; MC/ET/III/834
      bail; Ledoux, Georges
    - CHAFER Joseph menuisier § Mariage de son fils, 23 mai 1717; MC/ET/III/834
    - LUMAIN Ingenieur du Roi rue de la grande Truanderie § - Obligation rapportée, 26 juin 1717; MC/ET/III/834
    - Remy Jacques, marchand menuisier, rue Bourg-Tibourg § - Convention; Inventaire après décès, 5 juillet 1717 - 12 juillet 1717; MC/ET/III/834
      convention; inventaire après décès; Remy, Jacques
    - Remy Jacques, maître menuisier, rue Bourtibourg § Inventaire après décès, 5 juillet 1717; MC/ET/III/834
    - Remy Jean, menuisier, rue des Juifs § - Convention; - Inventaire après décès de son père, 5 juillet 1717 - 12 juillet 1717; MC/ET/III/834
      convention; inventaire après décès; Remy, Jean
    - Remy Jean, menuisier, rue des Juifs § Convention avec sa mère veuve, 12 juillet 1717; MC/ET/III/834
      convention; Remy, Jean
    - YON (Jean Baptiste Vincent) marchand orphèvre Paris § - Procuration déposée, 17 juillet 1717; MC/ET/III/834
      procuration; Yon, Jean Baptiste Vincent
    - MOUGEAT Louis maître serrurier rue de la Verrerie § Bail, 16 août 1717; MC/ET/III/834
    - Thomas Etienne, maître menuisier § Quittance, 23 août 1717; MC/ET/III/834
      quittance; Thomas, Etienne
  - Minutes. 1717, octobre - 1717, décembre, octobre 1717 - décembre 1717; MC/ET/III/835
    - COCQTEAULX Pierre marchand joaillier orfèvre à Châlons § Procuration, 23 octobre 1717; MC/ET/III/835
    - COUPTEAULX Pierre marchand Joaillier orfèvre rue Saint-Jacques § - Procuration déposée, 23 octobre 1717; MC/ET/III/835
    - Leroy André, maître menuisier, rue de la Chanvrerie § Apprentissage, 28 octobre 1717; MC/ET/III/835
      contrat d'apprentissage; Leroy, André
    - Menuisier § Pierre Lanetin, compagnon coureur, met son fils Philibert Lanetin âgé de 17 ans, en apprentissage pour six ans chez André Le Roy, maître menuisier. L'apprenti sera logé et couché chez son maître, sans deniers déboursés., 28 octobre 1717; MC/ET/III/835
      contrat d'apprentissage; Lanetin, Pierre; Lanetin, Philibert
    - LHERMITTE Claude maître émailleur marchand verrier et fayancier rue Montorgueuil § Bail, 4 novembre 1717; MC/ET/III/835
    - GRIZARD Robert Maître doreur sur cuivre rue de la Tissanderie § Mariage de sa veuve Jeanne Henry, 9 novembre 1717; MC/ET/III/835
    - MUID DE BLED Jacques maître serrurier rue des Blancs Manteaux § Rachat, 13 novembre 1717; MC/ET/III/835
    - PHILIPPE (Jacques) Maître, maçon entrepreneur de bâtiments rue du Buci § - obligation, 17 novembre 1717; MC/ET/III/835
      obligation; Philippe, Jacques
    - Rollet Charles, maître menuisier, rue du Faubourg Saint-Antoine § Convention, 4 décembre 1717; MC/ET/III/835
      convention
    - DES BOURDEAUX Pierre Sculpteur faubourg Saint-Antoine § - Transaction, 10 décembre 1717; MC/ET/III/835
    - Inventaire de la bibliothèque de Siméon Bornat, avocat au Parlement, demeurant rue des Marmousets, dans le cadre d'une donation de ses meubles, tableaux et livres à son ami Jacques François Michelarne, également avocat au Parlement, demeurant rue des Marmousets, dont de nombreux ouvrages sur les jésuites et le jansénisme., 28 décembre 1717; MC/ET/III/835
      inventaire; Marmousets (rue des); Bornat, Siméon; Michelarne, Jacques François; avocat au parlement (Ancien Régime)
  - Minutes. 1718, janvier - 1718, mars, janvier 1718 - mars 1718; MC/ET/III/836
    - PHILIPPES Jacques maître maçon entrepreneur de bâtiment et officier de la D/ne/ de Berry rue de Bussy § Transport, 16 janvier 1718; MC/ET/III/836
      Philippe, Jacques
    - CHARPENTIER Hugues maître sculpteur rue de Perigueux § Bail, 10 février 1718; MC/ET/III/836
    - Mabirre François, maître menuisier, rue Vieille du Temple § Apprentissage, 16 février 1718; MC/ET/III/836
      contrat d'apprentissage; Mabirre, François
  - Minutes. 1718, avril - 1718, juillet, avril 1718 - juillet 1718; MC/ET/III/837
    - PHILIPPES Jacques maître maçon et entrepreneur des bâtiments officier de la D/ne/ de Berry rue de Buni § Vente de bois et matériaux à son gendre Jean Clément officier du roi., 29 mai 1717; MC/ET/III/837
      acte de vente; Philippe, Jacques
    - Quittance par Gabrielle Levé, veuve de Pierre Bréau, architecte contrôleur des bâtiments du roi, demeurant rue des Deux-Écus, à Claude Pezard, de 1.400 livres, en remboursement de 63 livres 18 sols 8 deniers de rente., 29 avril 1718; MC/ET/III/837
      Documents du Minutier central concernant l'histoire de l'art (1700-1750), par Mireille Rambaud, tome II [études I à X, soit 2357 actes], Paris, Archives nationales, 1971, p. 27 (instrument de recherche imprimé dématérialisé, certaines notices sont plus détaillées dans la version intégrale accessible en ligne par la rubrique 'Autres instruments de recherche', voir contexte dans le Plan d’orientation général - Notaires de Paris, guides thématiques du Minutier).
    - PRUDHOMME Jean-François, maître peintre, rue de la Verrerie § Transport de 63 livres de rente à X par Pierre Loudin maître lapidaire demeurant rue au Cinq Diamont., 19 mai 1718; MC/ET/III/837
      transport de droits; Prudhomme, François; Loudin, Pierre
    - MORIN Dominique maître tapissier rue de la Perle § Bail, 27 mai 1718; MC/ET/III/837
    - Leblanc Jean, marchand orfèvre, porte Baudoyer § Remboursement, 30 mai 1718; MC/ET/III/837
      indemnité; Leblanc, Jean
    - MACHAULT D'ARNOUVILLE Louis Charles Conseiller au consul du Commerce maître des requête Ordr. de Cholet L/t/ général de police à Paris rue des Grand Chantier § Rachat, 15 juin 1718; MC/ET/III/837
    - VILLEROY Franjon de Neuville duc de pair et 1er maréchal de France gouverneur de la personne du roi VILLEROY Palais des Tuslesel § Quittance de droits seigneuriaux, 15 juillet 1718; MC/ET/III/837
    - Dumas André, peintre, à Paris, rue du Perche § Mariage de sa fille Anne Bernarde avec Vincent Compoint, maître doreur, rue Planche Mibray; Communauté de biens selon la coutume de Paris, Dote de 900 livres; Douaire de 300 livres, 25 juillet 1718; MC/ET/III/837
      contrat de mariage; Dumas, André; Bernarde, Anne; Compoint, Vincent
  - Minutes. 1718, août - 1718, octobre, août 1718 - octobre 1718; MC/ET/III/838
    - Leblanc Jean, marchand orfèvre, porte Baudoyer § Rachat, 2 août 1718; MC/ET/III/838
      acte de vente; Leblanc, Jean
    - PIRETOUY Jacques Architecte juré expert § Transport, 13 août 1718; MC/ET/III/838
      Piretouy, Jacques
    - Remy Jacques, maître menuisier, rue Bourg-Tibourt § Liquidation de compte par sa veuve, 12 septembre 1718; MC/ET/III/838
      liquidation; compte; Remy, Jacques
    - LE BOUR Pierre maître tapissier rue Mondétour § Mariage avec Marie Angélique Rochelet, 29 septembre 1718; MC/ET/III/838
    - GROU Hubert entrepreneur des bâtiments du Roi; Cimetière Saint-Jean § Procuration pour inscription de faux, 6 octobre 1718; MC/ET/III/838
    - Baudot Pierre, marchand orfèvre, à Bar-sur-Aube § Transport de rente sur la ville, 12 octobre 1718; MC/ET/III/838
      transport de droits; Baudot, Pierre
    - Durey Raoul, maître peintre, rue de la Tisseranderie § Mariage avec Anne Hebert, belle fille de Guillaume Thibault, marchand fruitier oranger, rue de la Fromagerie ..; En présence de Claude Durcy, aussi maître peintre, rue de la Tixerandrie.; Communauté suivant la coutume de Paris Dot: 3.000 livres Dot: 3.000 livres; Domaine: 100 livres de rentes, 25 octobre 1718; MC/ET/III/838
      contrat de mariage; Durey, Raoul; Hebert, Anne; Thibault, Guillaume
  - Minutes. 1718, novembre - 1718, décembre, novembre 1718 - décembre 1718; MC/ET/III/839
    - GROU Hubert entrepreneur des bâtiments du roi § Quittance, 28 novembre 1718; MC/ET/III/839
    - LATTAIGNANT Gabriel de § inventaire après décès, 5 décembre 1718; MC/ET/III/839
    - BOUDON Mathias maître Sculpteur fbg Saint-Antoine § Constitution, 22 décembre 1718; MC/ET/III/839
  - Minutes. 1719, janvier - 1719, mars, janvier 1719 - mars 1719; MC/ET/III/840
    - GILLET Pierre Maçon; rue Saint-Joseph § Transport, 2 janvier 1719; MC/ET/III/840
      Gillet, Pierre
    - Inventaire après décès de Pierre Dionis, premier chirurgien de feues mesdames les dauphines, dressé à son domicile, rue Sainte-Anne, à la requête de Madeleine Duval, sa veuve, et de leurs enfants, à la requête aussi de Pierre-Charles Delespine, de Marie-Anne Delespine, veuve de Claude Dufresne, et de Jules-Michel Hardouin, architecte et contrôleur des bâtiments du roi, à cause de Françoise-Thérèse Delespine, sa femme, demeurant au vieux Louvre, ledit Delespine et lesdites dames Dufresne et Hardouin, héritières du défunt, leur aïeul maternel, par représentation de leur mère, défunte Marie-Anne Dionis, femme de Pierre-Nicolas Delespine, architecte juré expert bourgeois de Paris., 4 janvier 1719; MC/ET/III/840
      8 tableaux de dévotion représentant L'Histoire de la Vierge, par M. Bertin ... 80 l.
      - 38 tableaux sans noms d'auteurs dont 29 portraits (Louis XIV, le Dauphin, la Dauphine, Dames de la cour et autres non spécifiés), 6 sujets religieux, 1 Bacchanale et 2 natures mortes. [Bibliothèque].
      Documents du Minutier central concernant l'histoire de l'art (1700-1750), par Mireille Rambaud, tome II [études I à X, soit 2357 actes], Paris, Archives nationales, 1971, p. 62 (instrument de recherche imprimé dématérialisé, certaines notices sont plus détaillées dans la version intégrale accessible en ligne par la rubrique 'Autres instruments de recherche', voir contexte dans le Plan d’orientation général - Notaires de Paris, guides thématiques du Minutier).
      Fichier Histoire des sciences et des techniques, XVIe-XIXe siècles; Fichier Bibliothèques.
      Dionis, Pierre; Duval, Madeleine; Dufresne, Claude; Delespine, Françoise Thérèse; Dionis, Marie Anne; Hardouin, Jules Michel (16..-1737); Delespine, Marie Anne; Delespine, Pierre Nicolas (1650-1709?); Delespine, Pierre Charles
    - LE ROY Charles maître doreur rue Mortellerie § Procuration, 30 mars 1719; MC/ET/III/840
    - GOURDIN (Gilles), maître peintre, s.d. § procuration, 30 mars 1719; MC/ET/III/840
      procuration; Gourdin, Gilles
    - Vente d'un terrain à de Wendel, 14 juin 1864; MC/ET/III/840
  - Minutes. 1719, avril - 1719, mai, avril 1719 - mai 1719; MC/ET/III/841
    - Convention concernant Jean-Baptiste Rigault, faiseur d’instruments de musique, demeurant rue de la Grande-Truanderie., 5 avril 1719; MC/ET/III/841
      convention; Rigault, Jean-Baptiste; facteur d'instruments de musique; Grande-Truanderie (rue de la)
    - Titre nouvel par lequel Louis Galloche, peintre ordinaire du roi, et Louise-Catherine Maillard, sa femme, demeurant rue Neuve-des-Petits-Champs, reconnaissent la fondation d'un salut, tous les premiers jeudis de chaque mois, à Saint-Léger, du bourg de Mouy, diocèse de Beauvais, par l'aïeul maternel de ladite dame Galloche, Louis Legrand, marchand bourgeois de Paris, ancien juge consul de cette ville, par acte passé devant Dionis, le 24 septembre 1717, et promettent de continuer à payer à ladite paroisse de Saint-Léger, une rente de 72 livres., 12 avril 1719; MC/ET/III/841
      Documents du Minutier central concernant l'histoire de l'art (1700-1750), par Mireille Rambaud, tome II [études I à X, soit 2357 actes], Paris, Archives nationales, 1971, p. 275 (instrument de recherche imprimé dématérialisé, certaines notices sont plus détaillées dans la version intégrale accessible en ligne par la rubrique 'Autres instruments de recherche', voir contexte dans le Plan d’orientation général - Notaires de Paris, guides thématiques du Minutier).
    - MONTMORENCY (Henri de) Duc de Luxembourg et d'Espinay Quai Bourbon § Transaction avec Pierre Pithon, conseiller au Parlement, rue de l'Université. Dans l'acte est joint une acte transaction entre les deux parties, avec le sac de chanvre dans lequel celle ci a été placée et déposée le 22 juillet 1665 entre ex mains du prieur des Chartreux de Paris pour être délivré 10 ans après à Pierre Pithon, 25 avril 1719; MC/ET/III/841
      accord; Montmorency, Henri de
    - Désignation par la veuve et les héritiers de Pierre Dionis, de l'un d'entre eux, Pierre-Charles Delespine, comme expert chargé de faire l'estimation des maisons provenant de la succession., 3 mai 1719; MC/ET/III/841
      Documents du Minutier central concernant l'histoire de l'art (1700-1750), par Mireille Rambaud, tome II [études I à X, soit 2357 actes], Paris, Archives nationales, 1971, p. 63 (instrument de recherche imprimé dématérialisé, certaines notices sont plus détaillées dans la version intégrale accessible en ligne par la rubrique 'Autres instruments de recherche', voir contexte dans le Plan d’orientation général - Notaires de Paris, guides thématiques du Minutier).
    - DAMBIERMANT Jean maître serrurier rue de l'homme armé § Constitution de rente, 10 mai 1719; MC/ET/III/841
  - Minutes. 1719, juin - 1719, août, juin 1719 - août 1719; MC/ET/III/842
    - HAQUAN Pierre maître maçon juré expert entrepreneur de bâtiments rue Neuve et Laurent § Compte et constitution; Autre le 23 août, 29 août 1713; MC/ET/III/842
      constitution de rente; Haquan, Pierre
    - Acte de société entre Alexandre Jouasse, maître sculpteur, demeurant rue du Faubourg-Saint-Antoine, et Jacques Loiseau, sculpteur, demeurant rue Beaubourg, par lequel ils s'engagent à exécuter conjointement les ouvrages de sculpture, 'tant en bois, pierre, plâtre et plomb', qui sont à faire dans la maison du maréchal de Villeroy, près de Corbeil. S'il advenait au sieur Jouasse d'autres ouvrages de sculpture commandés par les sieurs de Cotte et Jossenet [Jossenay], architectes des bâtiments du roi, pour qui ledit Loiseau travaille ordinairement, ledit Jouasse sera tenu d'en faire part audit Loiseau pour moitié, et réciproquement, si Loiseau reçoit des ouvrages de sculpture de la part des sieurs de Boisfranc [Boffrand], architecte du roi, et Aubry, architecte, pour qui Jouasse travaille ordinairement, Loiseau lui en fera part., 9 juin 1719 - 13 octobre 1719; MC/ET/III/842
      À la suite: 1719, 13 octobre. Déclaration desdits sieurs Jouasse et Loiseau qui reconnaissent avoir partagé les profits annoncés dans l'acte ci-dessus et qui se désistent pour l'avenir de leur association.
      Documents du Minutier central concernant l'histoire de l'art (1700-1750), par Mireille Rambaud, tome II [études I à X, soit 2357 actes], Paris, Archives nationales, 1971, p. 456 (instrument de recherche imprimé dématérialisé, certaines notices sont plus détaillées dans la version intégrale accessible en ligne par la rubrique 'Autres instruments de recherche', voir contexte dans le Plan d’orientation général - Notaires de Paris, guides thématiques du Minutier).
    - Testament dicté par Barthélémy de Melo, sculpteur ordinaire du roi, demeurant grande rue du faubourg Saint-Denis, paroisse Saint-Laurent. Legs universel à François Pasquier, marbrier du roi., 19 juin 1719; MC/ET/III/842
      Documents du Minutier central concernant l'histoire de l'art (1700-1750), par Mireille Rambaud, tome II [études I à X, soit 2357 actes], Paris, Archives nationales, 1971, p. 495 (instrument de recherche imprimé dématérialisé, certaines notices sont plus détaillées dans la version intégrale accessible en ligne par la rubrique 'Autres instruments de recherche', voir contexte dans le Plan d’orientation général - Notaires de Paris, guides thématiques du Minutier).
    - Desmarets, maître peintre § Transport par sa veuve, 28 juillet 1719; MC/ET/III/842
      cession; Desmarets (M.)
  - Minutes. 1719, septembre - 1719, octobre, septembre 1719 - octobre 1719; MC/ET/III/843
    - LE ROY (Charles), maître peintre, rue de la Mortellerie § Quittance au roi, 21 septembre 1719; MC/ET/III/843
      quittance; Le Roy, Charles
    - Quittance par Gabrielle Levé, veuve de Pierre Bréau, à Claude Pezard, de 1.600 livres en remboursement de 72 livres 14 sols 6 deniers de rente., 22 septembre 1719; MC/ET/III/843
    - Notoriété concernant Louis Garnier, organiste et professeur de clavecin, demeurant rue Saint-Honoré., 10 octobre 1719; MC/ET/III/843
      notoriété; Garnier, Louis; musicien; Saint-Honoré (rue)
    - PRUDHOMME Jean François, maître peintre, rue de la Verrerie § Quittance du roi, 26 octobre 1719; MC/ET/III/843
  - Minutes. 1719, novembre - 1719, décembre, novembre 1719 - décembre 1719; MC/ET/III/844
    - Picart Jean-Nicolas, marchand orfèvre joaillier, Pont au Change § Renonciation, 4 novembre 1719; MC/ET/III/844
      renonciation; Picart, Jean-Nicolas
    - Société entre Jean-Baptiste Bonneleux Rolland, bourgeois de Paris, Antoine Cheval, marchand savoyard, et Jean Godet, bourgeois de Paris, pour l'exploitation de procédéx secret pour fabriquer du savon, beurre, chandelle, réparer toutes sortes de peintures et de décrasser des tableaux, 27 décembre 1719; MC/ET/III/844
      Actes signalés par le personnel du Minutier central des notaires de Paris, 2003-2012 (base de données migrée: voir contexte dans le Plan d’orientation général - Notaires de Paris, guides thématiques du Minutier).
      Date de création de la notice: 2007
      acte de société; Rolland, Jean-Baptiste Bonneleux; Cheval, Antoine; Godet, Jean
  - Minutes. 1720, janvier, janvier 1720; MC/ET/III/845
    - HERTIER Nicolas menuisier de la Chambre du Roi rue Montmartre § Bail à loyer à X, avec état des lieux, 19 janvier 1720; MC/ET/III/845
  - Minutes. 1720, février, février 1720; MC/ET/III/846
  - Minutes. 1720, mars - 1720, avril, mars 1720 - avril 1720; MC/ET/III/847
    - Bail pour trois ans, à Barthélemy de Melo, sculpteur du roi, et François Pasquier, marbrier sculpteur du roi, demeurant tous deux faubourg Saint-Denis, par Pierre Robert, procureur de Louise Callery, veuve de Charles, comte de Galvogne, et Barbe-Marie Caresane, sa nièce, demeurant rue des Juifs, d'une maison sise grande rue du faubourg Saint-Denis, moyennant 620 livres de loyer annuel. Ledit Robert reconnaît avoir reçu desdits Melo et Pasquier la somme de 620 livres à imputer sur la dernière année du bail., 17 mars 1720; MC/ET/III/847
      Documents du Minutier central concernant l'histoire de l'art (1700-1750), par Mireille Rambaud, tome II [études I à X, soit 2357 actes], Paris, Archives nationales, 1971, p. 496 (instrument de recherche imprimé dématérialisé, certaines notices sont plus détaillées dans la version intégrale accessible en ligne par la rubrique 'Autres instruments de recherche', voir contexte dans le Plan d’orientation général - Notaires de Paris, guides thématiques du Minutier).
    - Reconaissance par Barthélémy de Melo et François Pasquier, du bail ci-dessus et consentement donné par eux à sa résiliation, moyennant le remboursement des 620 livres versées d'avance, au cas où un autre bail de la même maison, consenti par un autre procureur des bailleurs, Charles Duhamel, à Pierre Bruslart (sans indication de date ni de notaire), serait exécuté., 17 mars 1720; MC/ET/III/847
    - DOYNELLE Pierre maître menuisier rue d'Argenteuil § Remboursement, 26 mars 1720; MC/ET/III/847
    - DOYNELLE Jean marchand serrurier aux Porcherons § Remboursement, 26 mars 1720; MC/ET/III/847
  - Minutes. 1720, mai - 1720, juin, mai 1720 - juin 1720; MC/ET/III/848
    - Leblanc Jean-Baptiste, marchand orfèvre, rue Baudoyer § Quittance au roi, 31 mai 1720; MC/ET/III/848
      quittance; Leblanc, Jean-Baptiste
    - HAMON Pierre architecte des bâtiments dem/t/ à l'hôtel de Soissons § Rachat, 21 juin 1720; MC/ET/III/848
      Hamon, Pierre
  - Minutes. 1720, juillet - 1720, août, juillet 1720 - août 1720; MC/ET/III/849
    - DEFRICHE (Léonard) maître serrurier rue Bourtibourg § - Quittance, 5 juillet 1720; MC/ET/III/849